【裁判字號】    89,婚,763
【裁判日期】    890731
【裁判案由】    離婚
【裁判全文】
臺灣高雄地方法院民事判決  八十九年度婚字第七六三號
    原      告  乙○○
    被      告  甲○○○
右當事人間請求離婚事件，本院判決如左：
    主  文
原告之訴駁回。
訴訟費用由原告負擔。
    事  實
一、原告方面：
（一）聲明：請求准與被告離婚。
（二）陳述：
      二造係夫妻關係，已結婚逾四十年，生有二子二女，俱已成年。近二十年來，
      二造雖同住一處，然徒有夫妻之名，無妻之實，因原告住三樓，被告住一樓，
      並未同榻而眠，且被告拒絕與原告發生性關係，使原告二十年來，無法享受魚
      水之歡，按原告雖已年邁，然尚有性需求，被告拒絕發生性關係，使原告生活
      無法獲得滿足，已嚴重影響夫妻生活。又被告曾施作結紮手術，以致心理變態
      ，雙方無法發生性關係，已有二十多年，原告多次乞求離婚，均遭被告拒絕。
      蓋原告領有終生俸，倘若離婚，則無此優遇，使原告痛苦至極，且原告患有多
      項慢性病，無法住院，需回家靜養，然因屋小，原告住三樓，既熱下雨又漏水
      地滑，以致原告摔倒多次，被告均不聞問，使原告之生活均靠自理，雙方已無
      夫妻感情，以上情事構成無法維持婚姻之重大事由，爰依民法第一零五十二條
      第二項之規定，請求判決准與被告。
（三）證據：提出戶籍謄本一件、本院八十七年度婚字第六六四號民事判決、本院八
      十九年度易字第一七九０刑事判決、台灣高雄地方法院檢察署八十八年度偵字
      第一四六二二不起訴處分書。
二、被告方面：
（一）聲明：原告之訴駁回。
（二）陳述：
      二造確係夫妻，初尚好合，然近年來，原告迷戀外界女子，亟思與被告離婚，
      始誣指被告拒絕行房，實則去年二人行房後，尚不及穿衣之時，原告還巧言二
      人先離婚，離婚後可同住一處，足見原告係為另娶他人，而誣指被告拒絕行房
      及不願照顧其生活。
三、證據：未提出任何證據。
    理  由
一、原告起訴主張二造係夫妻關係，已結婚四十餘年，近二十年來，被告因施行結紮
    手術而心理變態，拒與原告行房，使原告無法享受婚姻生活應有之魚水之歡，且
    原告患有慢性疾病，被告未予照顧，長期以來，已使二造夫妻感情盡失，構成婚
    姻無法維持之重大事由，爰依民法第一千零五十二條第二項之規定，請求判決准
    與被告離婚。
二、被告辯稱其並未拒絕行房，亦未疏忽照顧原告，而係原告有外遇，想與他人結婚
    才起訴請求離婚等語。
三、經查，原告起訴主張二造係夫妻關係，已結婚四十餘年等事實，業據提出戶籍謄
    本一件為證，且為被告所不爭執，足堪信為真實。至原告主張被告拒絕行房，及
    疏未照顧原告日常生活，二造已無法維持婚姻關係等事實，固提出本院八十七年
    度婚字第六六四號民事判決、本院八十九年度易字第一七九０刑事判決、台灣高
    雄地方法院檢察署八十八年度偵字第一四六二二不起訴處分書為證，然上開處分
    書之內容，係檢察官認定被告無遺棄原告之行為所為之不起訴處分；上開刑事判
    決係認定被告無傷害原告行為，所為之無罪判決；上開民事判決係認定被告無虐
    待原告行為，所為駁回原告離婚請求之判決，故原告提出上開證據，並無法證明
    被告有拒絕同居及不願照顧原告生活之事實，且被告否認有拒絕行房之行為，而
    原告復自認在外另有女友及無法提出證據證明被告有上開無法維持婚姻事由等事
    實，足認被告辯稱原告係欲與其他女子交往，始設詞請求離婚等語，堪予採信。
    從而原告既無法舉證證明二造有無法維持婚姻生活之重大事由，其請求離婚，即
    於法未合，應予駁回。
四、結論：原告之訴為無理由，依民事訴訟法第七十八條，判決如主文。
中      華      民      國    八十九    年      七      月    三十一    日
                                    台灣高雄地方法院民事第六庭
~B法      官  吳文婷
右為正本，係照原本作成。
如不服本判決，應於送達後廿日內，向本院提出上訴狀。
中      華      民      國    八十九    年      七      月    三十一    日
~B法院書記官  王少玲


司法院資訊處製作；財團法人民間司法改革基金會備份。
